臺灣雲林地方法院刑事判決　　　　　　　 96年度易字第693號
公　訴　人　臺灣雲林地方法院檢察署檢察官
被　　　告　甲○○
上列被告因竊盜案件，經檢察官提起公訴（96年度偵緝字第78號
，於本院準備程序進行中，被告就被訴事實為有罪之陳述，經合
議庭裁定由法官一人獨任進行簡式審判程序，判決如下：
    主      文
甲○○連續結夥三人以上竊盜，處有期徒刑壹年，減為有期徒刑
陸月，如易科罰金，以銀元佰元折算壹日。
    事實及理由
一、犯罪事實：
    甲○○係「朝晨工程有限公司」（以下簡稱朝晨公司）之員
    工，意圖為自己不法之所有，基於概括犯意，先後為下列行
    為：
(一)、於民國94年12月30日中午12時許，與朝晨公司之另2 名員工
    幸三義、王裕琪（均另行簽分偵辦），共同意圖為自己不法
    所有，基於犯意聯絡，在朝晨公司位於雲林縣麥寮鄉三盛村
    許厝寮產業道路旁停車場，徒手竊取朝晨公司負責人乙○○
    所有之廢鐵若干，得手後持至某資源回收場變賣，得款約新
    臺幣（下同）6,000 至7,000 元，由其3 人朋分花用，每人
    約分得兩千餘元。
(二)、於94年8 月1 日晚間11時許、95年1 月1 日上午10時55分許
    ，甲○○皆騎乘機車至朝晨公司上開停車場內，由其單獨1
    人以徒手方式，共計竊取乙○○所有之鍍鋅板共約30至40塊
    （每塊寬40公分、長60或90公分），得手後持至資源回收場
    變賣得款花用。
(三)、於95年1 月27日晚間7 時許，甲○○又與姓名年籍不詳之成
    年人1 名共同意圖為自己不法所有，基於犯意聯絡，由該不
    詳之人駕駛小貨車至朝晨公司之上開停車場，再由甲○○先
    於停車場外查看四下無人後，指揮該自小貨車進入停車場內
    ，甲○○並在外把風，而由該不詳年籍之人徒手竊得發電機
    1 臺、電纜線1 批、電動、手動工具及廢鐵1 批（合計共約
    二十餘萬元），得手後以上開自小貨車載運離去。嗣於行竊
    過程中，經乙○○之員工通報，乙○○乃調閱該停車場監視
    錄影帶查看，發覺係甲○○竊取後報警查獲。
二、認定犯罪事實所憑證據及理由：
(一)、本案被告甲○○所犯刑法第321 條第1 項第4 款、第320 條
    第1 項之罪，係死刑、無期徒刑、最輕本刑為3 年以上有期
    徒刑以外之罪，其於準備程式就前揭被訴事實為有罪之陳述
    ，經受命法官告知簡式審判程式之旨，並聽取其與公訴人之
    意見後，本院合議庭裁定由受命法官獨任進行簡式審判程式
    ，是本件之證據調查，依刑事訴訟法第273 條之2 規定，不
    受同法第159 條第1 項、第161 條之2 、第161 條之3 、第
    163 條之1 及第164 條至第170 條規定之限制，合先敘明。
(二)、上開犯罪事實，業經告訴人乙○○於警詢及檢察官面前指述
    明確，並經證人王裕琪、幸三義於檢察官面前證述甚詳，復
    有94年8 月1 日晚間11時6 分、95年1 月1 日上午10時55分
    監視錄影帶翻拍照片1 份及95年1 月27日晚間7 時21分監視
    錄影帶翻拍照片各1 份附卷足考。被告於本院審理時，對前
    開犯罪事實坦白承認，核與上揭證據資料相符，被告之自白
    ，應為可採。本案事證明確，被告犯行堪以認定，應予依法
    論科。
三、論罪科刑之理由：
(一)、行為後法律有變更者，適用行為時之法律。但行為後之法律
    有利於行為人者，適用最有利於行為人之法律，現行刑法第
    2 條第1 項定有明文。被告行為後，刑法業於94年1 月7 日
    修正，於94年2 月2 日公布，並於95年7 月1 日施行，是本
    案被告行為後，法律已有變更。又參酌最高法院95年5 月23
    日第8 次刑事庭會議決議，現行刑法第2 條第1 項之規定，
    係規範行為後法律變更所生新舊法律比較適用之準據法，於
    新刑法施行後，應適用新刑法第2 條第1 項之規定，綜其全
    部罪刑之結果，而為「從舊從輕」之比較。本案涉及法律變
    更之部分，其應適之法律，均詳如附表所示。
(二)、核被告就犯罪事實(一)所為，係犯刑法第321 條第1 項第4 款
    結夥3 人加重竊盜罪；就犯罪事實(二)至(三)所為，係犯刑法第
    320 條第1 項竊盜罪。
(三)、被告就犯罪事實(一)部分，與幸三義、王裕琪間；犯罪事實(三)
    部分，與該姓名年籍不詳成年人間，分別有犯意聯絡及行為
    分擔，應依刑法第28條之規定，論以共同正犯。
(四)、被告前開4 次竊盜行為，時間緊接，所犯係基本構成要件相
    同之罪名，顯係基於概括犯意反覆為之，應依刪除前刑法第
    56條連續犯規定，從情節較重部分，論以一結夥3 人加重竊
    盜罪，並加重其刑。
(五)、審酌被告5 年內未曾受有期徒刑以上刑之宣告，素行尚佳，
    ，有臺灣高等法院被告前案紀錄表在卷可徵，卻連續竊取他
    人之物，嚴重妨害社會治安，缺乏自食其力賺取金錢並尊重
    他人財產權之觀念，所竊之物亦未經告訴人領回，告訴人損
    失不輕，且被告迄今仍未與告訴人達成和解，不容輕縱，兼
    衡其犯後自知事證明確，嗣後未多為無謂辯解而坦認犯行，
    及告訴人於本院審理時亦表達原諒被告之意等一切情狀，量
    處如主文所示之刑。本案被告犯罪行為終止時於96年4 月24
    日以前，核與中華民國96年罪犯減刑條例第2 條第1 項第3
    款規定相符，併予依同條例第7 條、第9 條規定，諭知其減
    得之刑及其易科罰金之折算標準。
四、應適用之法律：
    依刑事訴訟法第273 條之1 第1 項、第299 條第1 項前段，
    刑法第2 條第1 項前段、第28條、第56條（刪除前）、第32
    1 條第1 項第4 款、第41條第1 項前段（修正前），罰金罰
    鍰提高標準條例第1 條前段、第2 條（刪除前），中華民國
    96年罪犯減刑條例第2 條第1 項第3 款、第7 條、第9 條，
    判決如主文。
本案經檢察官黃顗雯到庭執行職務。
中　　華　　民　　國　　96　　年　　12 　　月　　27　　日
                  刑事第五庭  法  官  藍家偉
以上正本證明與原本無異。
如不服本判決，應於判決送達後10日內，向本院提出上訴狀。（
須附繕本）
                              書記官  徐基典
中　　華　　民　　國　　96　　年　　12　　月　　27　　日
附錄本案論罪科刑法條全文：
刑法第320 條：
意圖為自己或第三人不法之所有，而竊取他人之動產者，為竊盜
罪，處5 年以下有期徒刑、拘役或500 元以下罰金。
意圖為自己或第三人不法之利益，而竊佔他人之不動產者，依前
項之規定處斷。
前二項之未遂犯罰之。
刑法第321 條：
犯竊盜罪而有左列情形之一者，處6 月以上、5 年以下有期徒刑
：
一　於夜間侵入住宅或有人居住之建築物、船艦或隱匿其內而犯
　  之者。
二　毀越門扇、牆垣或其他安全設備而犯之者。
三　攜帶兇器而犯之者。
四　結夥三人以上而犯之者。
五　乘火災、水災或其他災害之際而犯之者。
六　在車站或埠頭而犯之者。
前項之未遂犯罰之。
附表
┌────────┬────────┬────────┬────────┐
│法        條    │修正前規定      │修正後規定      │新舊法之適用    │
├────────┼────────┼────────┼────────┤
│刑法第320 條第1 │罰金罰鍰提高標準│刑法施行法第1 條│(一)適用修正前規定│
│項法定刑關於罰金│條例第1 條前段之│之1 規定：「中華│  。            │
│部分：罰金罰鍰提│規定：「依法律應│民國94年01月07日│(二)本案被告所犯刑│
│高標準條例第1 條│處罰金、罰鍰者，│刑法修正施行後，│法第320 條第1 項│
│前段、現行法規所│就其原定數額得提│刑法分則編未修正│之罪法定刑有罰金│
│定貨幣單位折算新│高為2 倍至10倍。│之條文定有罰金者│刑，且為刑法分則│
│臺幣條例第2 條、│」              │，自94年01月07日│編未修正之條文而│
│刑法第33條第5 款│現行法規所定貨幣│刑法修正施行後，│定有罰金刑者，於│
│                │單位折算新臺幣條│就其所定數額提高│刑法施行法第1 條│
│                │例第2 條規定：「│為30倍，但72年06│之1 修正增訂前，│
│                │現行法規所定金額│月26日到94年01月│其貨幣單位為銀元│
│                │之貨幣單位為圓、│07日新增或修正之│，是被告所犯刑法│
│                │銀元或元者，以新│條文，就其所定數│第320 條第1 項之│
│                │臺幣元之3 倍折算│額提高為3 倍。」│罪罰金刑之提高標│
│                │之。」          │刑法第33條第5 款│準，於適用罰金罰│
│                │刑法第33條第5 款│規定：「罰金：新│鍰提高標準條例第│
│                │規定：「罰金：1 │臺幣1,000 元以上│1條 前段及現行法│
│                │元以上。」      │，以百元計算之。│規所定貨幣單位折│
│                │                │」              │算新臺幣條例第2 │
│                │                │                │條規定換算為新臺│
│                │                │                │幣時，法定刑罰金│
│                │                │                │部分，最高應為罰│
│                │                │                │金新臺幣15,000元│
│                │                │                │。如適用刑法施行│
│                │                │                │法第1 條之1 規定│
│                │                │                │提高30倍，則最高│
│                │                │                │應為罰金新臺幣15│
│                │                │                │,000 元 ，故關於│
│                │                │                │法定刑為罰金部分│
│                │                │                │之提高標準，新法│
│                │                │                │並非較有利於被告│
│                │                │                │，本案關於刑法第│
│                │                │                │320 條第1 項之罪│
│                │                │                │法定刑罰金提高標│
│                │                │                │準部分，應依刑法│
│                │                │                │第2 條第1 項前段│
│                │                │                │規定，適用行為時│
│                │                │                │之法律即罰金罰鍰│
│                │                │                │提高標準條例第1 │
│                │                │                │條前段及現行法規│
│                │                │                │所定貨幣單位折算│
│                │                │                │新臺幣條例第2 條│
│                │                │                │之規定。        │
│                │                │                │(三)法定刑罰金部分│
│                │                │                │，依修正前刑法第│
│                │                │                │33條第5 款規定，│
│                │                │                │及罰金罰鍰提高標│
│                │                │                │準條例第1 條前段│
│                │                │                │提高後，再依現行│
│                │                │                │法規所定貨幣單位│
│                │                │                │折算新臺幣條例第│
│                │                │                │2 條換算為新臺幣│
│                │                │                │時，最高應為新臺│
│                │                │                │幣30元以上，依修│
│                │                │                │正後刑法第33條第│
│                │                │                │5 款規定，為新臺│
│                │                │                │幣1,000 元以上，│
│                │                │                │修正後刑法第33條│
│                │                │                │第5 款規定並非較│
│                │                │                │有利於被告，依  │
│                │                │                │刑法第2 條第1 項│
│                │                │                │前段規定，應適用│
│                │                │                │修正前刑法第33條│
│                │                │                │第5 款規定。    │
├────────┼────────┼────────┼────────┤
│刑法第28條      │二人以上共同實施│二人以上共同實行│(一)適用修正後規定│
│共同正犯        │犯罪之行為者，皆│犯罪之行為者，皆│。              │
│                │為正犯。        │為共犯。        │(二)修正後刑法原將│
│                │                │                │共同正犯之共同「│
│                │                │                │實施」犯罪，改為│
│                │                │                │「實行」犯罪，剔│
│                │                │                │除完全未參與犯罪│
│                │                │                │相關行為之實行的│
│                │                │                │陰謀共同正犯及預│
│                │                │                │備共同正犯。然而│
│                │                │                │，本案被告皆已著│
│                │                │                │手實行竊盜犯行，│
│                │                │                │並皆為既遂，則無│
│                │                │                │論適用修正前後之│
│                │                │                │刑法，皆構成共同│
│                │                │                │正犯，則法律並無│
│                │                │                │變更，應逕依修則│
│                │                │                │修正後之刑法刑法│
│                │                │                │第28條之規定（最│
│                │                │                │高法院95年第21次│
│                │                │                │刑事庭會議決議參│
│                │                │                │照）。          │
├────────┼────────┼────────┼────────┤
│刑法第56條      │連續數行為而犯同│已刪除。        │(一)適用修正前規定│
│連續犯          │一罪名者，以一罪│                │。              │
│                │論。但得加重其刑│                │(二)被告於本案係基│
│                │至二分一。      │                │於概括犯意連續為│
│                │                │                │之，依修正前刑法│
│                │                │                │第56條規定，應以│
│                │                │                │一罪論，並加重其│
│                │                │                │刑，於適用新法時│
│                │                │                │應分論併罰，修正│
│                │                │                │後刑法之規定並非│
│                │                │                │較有利於被告，依│
│                │                │                │刑法第2 條第1 項│
│                │                │                │前段規定，仍應適│
│                │                │                │用修正前刑法第56│
│                │                │                │條規定。        │
├────────┼────────┼────────┼────────┤
│刑法第41條第1 項│刑法第41條第1 項│刑法第41條第1 項│(一)適用修正前規定│
│前段易科罰金部分│前段規定：「犯最│前段規定：「犯最│。              │
│                │重本刑為5 年以下│重本刑為五年以下│(二)本案被告行為時│
│                │有期徒刑以下之刑│有期徒刑以下之刑│之易科罰金折算標│
│                │之罪，而受6 個月│之罪，而受六個月│準，應以銀元100 │
│                │以下有期徒刑或拘│以下有期徒刑或拘│元至300 元折算為│
│                │役之宣告，因身體│役之宣告者，得以│1日 ，經依現行法│
│                │、教育、職業、家│新臺幣一千元、二│規所定貨幣單位折│
│                │庭之關係或其他正│千元或三千元折算│算新臺幣條例第2 │
│                │當事由，執行顯有│一日，易科罰金。│條規定換算為新臺│
│                │困難者，得以1 元│但確因不執行所宣│幣後，應以新臺幣│
│                │以上3 元以下折算│告之刑，難收矯正│300 元至900 元折│
│                │1日 ，易科罰金。│之效，或難以維持│算為1 日，修正後│
│                │」罰金罰鍰提高標│法秩序者，不在此│則以新臺幣1,000 │
│                │準條例第2 條（已│限。」          │元、2,000 元、3,│
│                │刪除）規定：「依│                │000 元折算1 日，│
│                │刑法第41條易科罰│                │修正後刑法第41條│
│                │金或第42條第2 項│                │第1 項前段規定，│
│                │易服勞役者，均就│                │並非較有利於被告│
│                │其原定數額提高為│                │，依刑法第2 條第│
│                │100 倍折算1日 ；│                │1 項前段規定，適│
│                │法律所定罰金數額│                │用行為時法律即修│
│                │未依本條例提高倍│                │正前刑法第41條第│
│                │數，或其處罰法條│                │1 項前段及罰金罰│
│                │無罰金刑之規定者│                │鍰提高標準條例第│
│                │，亦同。」      │                │2 條規定，定其易│
│                │                │                │科罰金之折算標準│
│                │                │                │。              │
└────────┴────────┴────────┴────────┘
